# 关于子公司对母公司进行股利分配

提问人：bladesoul123 时间：2011-12-24 22:13:06
母公司自然人股东想进行股利分配，同时全资子公司也对母公司进行分配。那么母公司个表是否需要对取得的子公司投资收益先计提盈余公积，才能分配给自然人股东？

回答人：chenyiwei
是。（如果母公司是公司制企业） 另外还需要注意：全资子公司的股利分配给母公司如果发生在 2011 年内，则计入母公司 2011 年度的利润，要到 2012 年才能实际分配现金股利给自然人股东，所以是存在时间差的。

提问人：bladesoul123 时间：2011-12-24 22:52:22
回复 chenyiwei 的帖子
谢谢陈版。现在情况是以年内的时点为基准日，并在同年进行分配。这种情况也需要先计提盈余公积吗？

回答人：chenyiwei
按照公司法规定的字面意思，年内预分利润时也应计提盈余公积。